# 如果一年以内分别向控股东与其他股东收购目标公司的股权，是否影响判断同控与非同控

提问人：ywzx117 时间：2022-06-10 09:39:15
股权结构如下：
讨论问题-pdf.png (82.31 KB, 下载次数: 0)
2022-6-10 09:38 上传
21 年甲公司分别从乙公司与丙公司手中收购了他们对目标公司的全部股权，请问：（ 1 ）如果先收购乙公司手中的股权，是否构成同一控制，如果构成同一控制，期初追溯时是否应按51%计算股东权益与损益（ 2 ）如果先收购丙公司手中的股权，是否构成同一控制（ 3 ）如果同时收购乙公司，丙公司手中的股权，对于同时的判断是否必须是同一天，是否构成同一控制，期初追溯时是否应按51%计算股东权益与损益

回答人：chenyiwei
首先考虑：这两项股权收购交易是否构成一揽子交易？此前母公司通过甲、乙公司共持股51%，能否控制目标公司？
如果此前目标公司即受到母公司A的最终控制，则属于分步交易实现的同一控制下企业合并；而如果此前目标公司并不受到最终母公司A的控制，在完成股权收购后母公司A才取得对其控制权的，则属于非同一控制下合并。
另外，即使属于同一控制下合并，收购原由丙公司持有的49%股权也应作为一项收购少数股权交易处理。参考：《监管规则适用指引——会计类第 1 号》之“1-6 同一控制下企业合并的会计处理”。